臺灣臺南地方法院臺南簡易庭民事裁定
111年度南簡字第262號
原      告  洪馨柔
被      告  許明杰
上列當事人間債務不履行損害賠償事件，本院裁定如下：
    主      文
原告請求被告給付新臺幣壹拾貳萬伍仟元即原告之訴為確定判決
效力所及部分駁回。
訴訟費用由原告負擔。
    理      由
一、原告主張：兩造經訴外人巫冠朋介紹而訂立居間契約（下稱
    系爭居間契約），約定原告介紹客戶把屋頂租給被告或其所
    經營公司裝設太陽能光電板，供其將太陽能光電板所生電力
    出售給台灣電力股份有限公司，被告於正式發電取得購電款
    後則應支付報酬給原告，報酬按每戶新臺幣（下同）25,000
    元計算；原告總共介紹11戶給被告，其中1戶透過訴訟途徑
    已經取得報酬，其餘10戶報酬則尚未取得，爰依系爭居間契
    約請求給付報酬等語。並聲明：被告應給付原告250,000元
    。
二、原告之訴，其訴訟標的為確定判決效力所及者，法院應以裁
    定駁回之；此規定於簡易訴訟程序亦有適用；民事訴訟法第
    249條第1項第7款、第436條第2項定有明文。
三、原告於民國104年間曾依系爭居間契約對被告及巫冠朋提起
    訴訟，請求被告及巫冠朋共同給付275,000元，經本院新市
    簡易庭以104年度新簡字第204號判決駁回確定之事實，業據
    本院調取該民事卷宗確認無訛，核與原告陳稱：「（原告所
    稱陳倉佑及高聖翔等十戶是否屬於本院新市簡易庭104年度
    新簡字第204號判決、本院臺南簡易庭107年度南簡字第1013
    號判決所載起訴範圍內？）是。我介紹的客戶總共是十一戶
    ，蕭進旺部分已經拿到錢，但其他客戶即陳倉佑及高聖翔等
    十戶部分，還沒有拿到居間報酬」（見本院卷第58頁）等語
    相符，當堪認定。由於原告係請求被告及巫冠朋共同給付27
    5,000元，而未聲明請求連帶給付，其中25,000元又非本案
    請求範圍，故原告於該案請求金額與本案重疊部分應為125,
    000元〔計算式：(275,000－25,000)÷2＝125,000〕，附此敘明
    。
四、原告雖再次依系爭居間契約訴請求被告給付250,000元，惟
    其中125,000元業經判決駁回確定，其訴訟標的為前案判決
    效力所及，原告自不得重複提起本件訴訟。從而，原告於本
    案依系爭居間契約請求被告給付125,000元部分，核與法定
    要件不符，應予駁回。
五、據上論結，依民事訴訟法第436第2項、第249條第1項第7款
    、第95條、第78條，裁定如主文。
中　　華　　民　　國　　111 　年　　8 　　月　　18　　日
　　　臺灣臺南地方法院臺南簡易庭法  官  陳谷鴻
以上正本證明與原本無異。   
如不服本裁定應於送達後10日內向本院提出抗告狀，並應繳納抗
告裁判費新臺幣1,000元。
中　　華　　民　　國　　111 　年　　8 　　月　　19　　日
                              書記官  呂伊謦